臺灣嘉義地方法院刑事判決　　　　　　　 96年度訴字第806號
公　訴　人　臺灣嘉義地方法院檢察署檢察官
被　　　告　甲○○
上列被告因違反毒品危害防制條例等案件，經檢察官提起公訴（
96年度毒偵字第1128號），經本院合議庭裁定由受命法官獨任行
簡式審判程序，判決如下：
    主  文
甲○○施用第二級毒品，累犯，處有期徒刑肆月；扣案之甲基安
非他命壹包（甲基安非他命驗餘淨重零點零壹零參公克）沒收銷
燬之，上開毒品外包裝袋壹個沒收。又施用第一級毒品，累犯，
處有期徒刑捌月；扣案之海洛因貳拾柒包（海洛因驗餘淨重合計
貳點壹捌公克），均沒收銷燬之；上開毒品外包裝袋貳拾柒個，
均沒收。應執行有期徒刑拾月，扣案之甲基安非他命壹包（甲基
安非他命驗餘淨重零點零壹零參公克）、海洛因貳拾柒包（海洛
因驗餘淨重合計貳點壹捌公克），均沒收銷燬之；上開毒品外包
裝袋貳拾捌個，均沒收。
    事  實
一、甲○○前因施用毒品案件，經本院以89年度毒聲字第1358號
    裁定令入戒治處所施以強制戒治1年，嗣經本院以90年度毒
    聲字第250號裁定停止強制戒治，所餘期間付保護管束，於
    民國90年3月22日出監，而於90年10月10日保護管束期滿，
    未經撤銷，視為強制戒治期滿，並經檢察官於90年10月19日
    以90年度戒毒偵字第305號為不起訴處分確定。又前因施用
    毒品之毒品危害防制條例等案件，先後經本院於94年11月14
    日、95年2月16日，以94年度嘉簡字第1167號、94年度訴字
    第421號判決，各判處有期徒刑6月、11月確定，上開2罪並
    經本院裁定應執行有期徒刑1年3月確定，於96年2月12日假
    釋，而於96年5月10日假釋期滿，所餘刑期內未經撤銷假釋
    ，其未執行之刑，以已執行論。仍不知悔改，於強制戒治執
    行完畢釋放後，基於施用第2級毒品甲基安非他命之犯意，
    於96年7月28日中午12時許，在嘉義市○區市○街21巷9弄32
    號住處，以將甲基安非他命置入玻璃球內，加熱燒烤吸食煙
    霧之方式，施用甲基安非他命1次。又基於施用第1級毒品海
    洛因之犯意，於同日中午12時多，在上揭住處，以將海洛因
    加水溶解後，再用針筒注射身體之方式，施用海洛因1次。
    嗣於同日15時10分許，在嘉義市○○路91巷和興國宅前，為
    警持搜索票當場查獲，扣得其所有供施用毒品所用之甲基安
    非他命1包及海洛因27包，並於同日16時23分許，經警徵得
    其同意採尿送驗，呈甲基安非他命及嗎啡陽性反應。
二、案經嘉義市警察局第二分局報請臺灣嘉義地方法院檢察署檢
    察官偵查起訴，經本院合議庭裁定由受命法官獨任行簡式審
    判程序。
    理  由
一、訊據被告甲○○對於上揭犯行，於本院準備程序及審理時均
    坦承不諱（見本院卷第28、37頁），並有搜索票、搜索筆錄
    各1份附卷可憑（見警卷第7-8頁），且被告於96年7月28日
    16時23分許，經警採尿送驗，呈甲基安非他命及嗎啡陽性反
    應，有正修科技大學超微量研究科技中心檢驗報告、代號與
    真實姓名對照表各1紙附卷可稽（見偵卷第17-18頁），又扣
    案疑似甲基安非他命之白粉1包，經送鑑定結果確含有甲基
    安非他命成分，甲基安非他命驗餘淨重0.0103公克，而扣案
    疑似海洛因之白粉27包，經送鑑定結果確含有海洛因成分，
    海洛因驗餘淨重合計2.18公克，此有憲兵司令部刑事鑑識中
    心96年8月24日安鑑字第0960001347號鑑定書、法務部調查
    局96年8月24日調科壹字第09623063140號鑑定書各1份在卷
    足憑（見偵卷第13-14頁），另有甲基安非他命1包、海洛因
    27包扣案可資佐證，足認被告之自白與事實相符。
二、按毒品危害防制條例於92年7月9日修正公布，自93年1月9日
    施行，其中第20條、第23條將施用毒品之刑事處遇程序，區
    分為「初犯」及「5年內再犯」、「5年後再犯」。依其立法
    理由之說明：「初犯」，經觀察、勒戒或強制戒治後，應為
    不起訴處分或不付審理之裁定；經觀察、勒戒或強制戒治執
    行完畢釋放後，「5年內再犯」者，因其再犯率甚高，原實
    施之觀察、勒戒及強制戒治既已無法收其實效，爰依法追訴
    或裁定交付審理。至於經觀察、勒戒或強制戒治執行完畢釋
    放後，「5年後再犯」者，前所實施之觀察、勒戒或強制戒
    治已足以遮斷其施用毒品之毒癮，為期自新及協助其斷除毒
    癮，仍適用「初犯」規定，先經觀察、勒戒或強制戒治之程
    序。從而依修正後之規定，僅限於「初犯」及「5年後再犯
    」二種情形，始應先經觀察、勒戒或強制戒治程序。倘被告
    於5年內已再犯，經依法追訴處罰，縱其第3次（或第3次以
    上）再度施用毒品之時間，在初犯經觀察、勒戒或強制戒治
    執行完畢釋放5年以後，已不合於「5年後再犯」之規定，且
    因已於「5年內再犯」，顯見其再犯率甚高，原實施觀察、
    勒戒或強制戒治，已無法收其實效，即應依該條例第10條處
    罰，最高法院95年度第7次刑事庭會議決定可資參照。查被
    告前因施用毒品案件，經本院以89年度毒聲字第1358號裁定
    令入戒治處所施以強制戒治1年，嗣經本院以90年度毒聲字
    第250號裁定停止強制戒治，所餘期間付保護管束，於90年3
    月22日出監，而於90年10月10日保護管束期滿，未經撤銷，
    視為強制戒治期滿，並經檢察官於90年10月19日以90年度戒
    毒偵字第305號為不起訴處分確定。又前因施用毒品之毒品
    危害防制條例等案件，先後經本院於94年11月14日、95年2
    月16日，以94年度嘉簡字第1167號、94年度訴字第421號判
    決，各判處有期徒刑6月、11月確定，上開2罪並經本院裁定
    應執行有期徒刑1年3月確定，於96年2月12日假釋，而於96
    年5月10日假釋期滿，所餘刑期內未經撤銷假釋，其未執行
    之刑，以已執行論，有臺灣高等法院被告前案紀錄表1份附
    卷可憑，是被告於強制戒治執行完畢釋放後，於5年內已再
    犯，並經依法追訴處罰，雖其本件再度施用毒品之時間，在
    初犯經強制戒治執行完畢釋放5年以後，已不合於「5年後再
    犯」之規定，依上開決定，應依法追訴處罰甚明。本件事證
    明確，被告施用第2級毒品、第1級毒品之犯行堪予認定。
三、核被告所為，係犯毒品危害防制條例第10條第2項之施用第2
    級毒品罪，及同條例第10條第1項之施用第1級毒品罪。被告
    持有第2級毒品甲基安非他命及第1級毒品海洛因進而施用之
    ，其持有之低度行為應為施用之高度行為所吸收，均不另論
    罪。被告所犯上開2罪，犯意各別，罪名有異，應予分論併
    罰。又被告其受徒刑之執行完畢後，5年以內故意再犯本件
    有期徒刑以上之罪，已詳如前述，均為累犯，各應依刑法第
    47 條第1項規定加重其刑。爰審酌被告前因施用毒品犯行，
    經強制戒治執行完畢，猶不思藉機徹底戒除施用毒品之惡習
    ，再次施用毒品，惟其施用毒品係自戕行為，及本件施用毒
    品之手段，其犯後坦承犯行態度良好等一切情狀，各量處如
    主文所示之刑，並定其應執行之刑。扣案之甲基安非他命1
    包，甲基安非他命驗餘淨重0.0103公克；扣案之海洛因27包
    ，海洛因驗餘淨重合計2.18公克；分屬毒品危害防制條例所
    稱之第2級毒品、第1級毒品，應依毒品危害防制條例第18條
    第1項前段之規定，宣告沒收銷燬之；而扣案之前開毒品外
    包裝袋共28個，係被告所有供犯罪所用之物，業據被告於本
    院審理時供承在卷（見本院卷第36頁），爰依刑法第38條第
    1項第2款規定宣告沒收。
據上論斷，應依刑事訴訟法第273條之1第1項、第299條第1項前
段，毒品危害防制條例第10條第2項、第1項、第18條第1項前段
，刑法第11條前段、第47條第1項、第51條第5款、第38條第1項
第2款，判決如主文。
本案經檢察官廖俊豪到庭執行職務。
中　　華　　民　　國　　96　　年　　10　　月　　31　　日
                    刑事第二庭   法　官　卓春慧
上列正本證明與原本無異。
如不服本判決，應於判決送達後十日內向本院提出上訴狀，上訴
書狀依法應敘述具體理由，如未敘述具體理由者，應於上訴期間
屆滿後二十日內補提理由書於本院（均應附繕本）。
中　　華　　民　　國　　96　　年　　10　　月　　31　　日
                                 書記官  李珈慧
附錄本案論罪科刑法條全文：
毒品危害防制條例第10條：
施用第一級毒品者，處6月以上5年以下有期徒刑。
施用第二級毒品者，處3年以下有期徒刑。
